臺灣臺中地方法院刑事判決
111年度易字第1083號
公  訴  人  臺灣臺中地方檢察署檢察官
被      告  許志漢






上列被告因違反毒品危害防制條例案件，檢察官提起公訴（111
年度毒偵字第632號）後，聲請改依協商程序而為判決，本院判
決如下：
    主    文
許志漢施用第二級毒品，累犯，處有期徒刑陸月，如易科罰金，
以新臺幣壹仟元折算壹日。扣案之第二級毒品甲基安非他命壹包
（驗後淨重零點零柒貳零公克）及其包裝袋，均沒收銷燬之；扣
案之吸食器壹組沒收。
    犯罪事實及理由
一、本件犯罪事實及證據：除證據部分，補充：被告於本院準備
    程序中之自白，餘均引用起訴書之記載（如附件）。
二、本件經檢察官與被告於審判外達成協商之合意且被告已認罪
    ，其合意內容為：被告願受科刑範圍為有期徒刑6月，如易
    科罰金，以新臺幣1 千元折算1 日；扣案之毒品沒收銷燬，
    犯罪所用之物沒收之宣告。經查，上開協商合意並無刑事訴
    訟法第455 條之4 第1 項所列情形之一，檢察官聲請改依協
    商程序而為判決，本院爰不經言詞辯論，於協商合意範圍內
    為協商判決，合予敘明。
三、應適用之法條：刑事訴訟法第455 條之4 第2 項、第455 條
    之8 、第454 條第2 項，毒品危害防制條例第10條第2 項 
    第18條第1 項前段，刑法第11條、第47條第1 項、第41條第
    1 項前段、第38條第2 項前段。
四、本判決除有刑事訴訟法第455 條之4 第1 項第1 款、第2 款
    、第4 款、第6 款、第7 款所定情形之一，或違反同條第2
    項規定者外，不得上訴。
五、如不服本判決，應於收受送達後20日內向本院提出上訴書狀
    （應敘述具體理由並附繕本）。上訴書狀如未敘述理由，應
    於上訴期間屆滿後20日內補提理由書於本院。
中　　華　　民　　國　　111 　年　　8 　　月　　18　　日
                  刑事第六庭    法  官  戰諭威
以上正本證明與原本無異。
                                書記官  譚系媛
中　　華　　民　　國　　111 　年　　8 　　月　　18    日
　　　　　　　　
附錄本案論罪科刑法條：
毒品危害防制條例第10條：
施用第一級毒品者，處6 月以上5 年以下有期徒刑。
施用第二級毒品者，處3 年以下有期徒刑。　　　　　　　　　

附件：
臺灣臺中地方檢察署檢察官起訴書                      切股
                                    111年度毒偵字第632號
　　被　　　告　許志漢　男　49歲（民國00年00月00日生）
　　　　　　　　　　　　籍設雲林縣○○鄉○○路00號
                        （雲林○○○○○○○○古坑辦公室
                         ）
　　　　　　　　　　　　現居臺中市○區○○路0段00號
                        現居臺中市○區○○街000巷00號
                        （現另案於法務部○○○○○○○臺                        中分監執行中）
　　　　　　　　　　　　國民身分證統一編號：Z000000000號
上列被告因違反毒品危害防制條例案件，已經偵查終結，認應提
起公訴，茲將犯罪事實及證據並所犯法條分敘如下：
　　　　犯罪事實
一、許志漢前於民國109年間，因施用毒品案件，經臺灣臺中地
    方法院裁定送觀察、勒戒後，認無繼續施用毒品之傾向，於
    110年12月3日執行完畢釋放，並經本署檢察官以110年度毒
    偵緝字第430、431、432、433號為不起訴處分確定。又其前
    因施用毒品等案件，分別經臺灣雲林地方法院以106年度簡
    字第379號判決判處有期徒刑6月、經臺灣臺中地方法院以10
    7年度易字第1441號判決判處有期徒刑6月，定應執行有期徒
    刑11月確定，於108年2月28日執行完畢。詎仍不知悔改，復
    基於施用第二級毒品甲基安非他命之犯意，於111年1月19日
    13時許，在臺中市北區北屯路某處之便利商店廁所內，以燒
    烤方式，施用第二級毒品甲基安非他命1次。嗣於111年1月2
    0日2時30分許，因形跡可疑，為警在臺中市北區公園路、平
    等街口攔查，經徵其同意搜索，當場在許志漢隨身攜帶之側
    背包內扣得第二級毒品甲基安非他命1包（驗餘淨重0.0720
    公克）及吸食器1組。另徵其同意採尿送驗，結果呈安非他
    命及甲基安非他命陽性反應，始查悉上情。
二、案經臺中市政府警察局第二分局報告偵辦。
　　　　證據並所犯法條
一、證據清單及待證事實：
編號 證據名稱 待證事實 1 被告許志漢之供述 全部犯罪事實。 2 勘查採證（驗）同意書、臺中市政府警察局第二分局委託見驗尿液代號與真實姓名對照表、欣生生物科技股份有限公司出具之濫用藥物尿液檢驗報告 被告尿液呈安非他命、甲基安非他命陽性反應之事實。 3 自願受搜索同意書、臺中市政府警察局第二分局搜索扣押筆錄、扣押物品目錄表、扣案物品暨初篩照片共3張、衛生福利部草屯療養院草療鑑字第1110200506號鑑驗書 被告為警查獲時，扣得第二級毒品甲基安非他命1包（驗餘淨重0.0720公克）及吸食器1組之事實。 4 員警職務報告、現場照片1張 本件查獲之經過。  5 被告刑案資料查註記錄表、臺灣雲林地方法院106年度簡字第379號刑事判決、臺灣臺中地方法院107年度易字第1441號刑事判決、本署110年度毒偵緝字第430號、第431號、第432號、第433號不起訴處分書 被告有多次施用毒品犯行，迭經入監矯治、觀察勒戒，仍無法戒除其毒癮，足認其對於刑罰反應力薄弱，確有延長其矯正期間，因認被告有加重其刑之正當理由。 
二、核被告所為，係犯毒品危害防制條例第10條第2項之施用第
    二級毒品罪嫌。其持有毒品後進而施用之，其持有毒品之低
    度行為應為施用毒品之高度行為所吸收，不另論罪。又被告
    曾受犯罪事實欄所載之有期徒刑執行完畢，此有全國刑案資料
    查註表、臺灣雲林地方法院106年度簡字第379號刑事判決、
    臺灣臺中地方法院107年度易字第1441號刑事判決等在卷足參
    ，其於5年內故意再犯本件有期徒刑以上之罪，為累犯，請依
    司法院釋字第775號解釋意旨，審酌被告於前案執行完畢，
    仍未生警惕；又於110年間復經法院裁定執行觀察勒戒，於1
    10年12月3日執行完畢釋放，竟一再施用毒品仍不悔改，足
    見前罪之徒刑執行成效不彰，其對刑罰之反應力顯然薄弱，
    且有特別之惡性，衡量本案犯罪情節及被告所侵害之法益，
    予以加重其刑並無罪刑不相當之情事，請依刑法第47條第1
    項之規定，加重其刑。另扣案之甲基安非他命1包（驗餘淨
    重0.0720公克），請依毒品危害防制條例第18條第1項前段
    之規定，宣告沒收並諭知銷燬之。至扣案之吸食器1組為被
    告所有供犯罪所用之物，業據被告於警詢及偵查中供認不諱
    ，請依刑法第38條第2項規定宣告沒收。另被告於偵查中雖
    供述其毒品來源係向之前一起工作的同事「阿宏」之不詳男子
    所取得，然並未提出該人之真實姓名、年籍等資料供追查，有
    本署訊問筆錄在卷可按，是本件無從就此追查毒品來源，尚
    無毒品危害防制條例第17條第1項之適用，附此敘明。
三、依毒品危害防制條例第23條第2項、刑事訴訟法第251條第1
    項提起公訴。
　　此　致
臺灣臺中地方法院
中　　華　　民　　國　 111　　年　　5 　　月　　19　　日
                       檢　察　官　   吳  錦  龍
本件正本證明與原本無異
中　　華　　民　　國　 111　　年　　5 　　月　　31　　日
                       書  記  官     蕭  正  玲
附錄本案所犯法條全文
毒品危害防制條例第10條第2項
施用第一級毒品者，處 6 月以上 5 年以下有期徒刑。
施用第二級毒品者，處 3 年以下有期徒刑。